【裁判字號】    98,交聲,297
【裁判日期】    980219
【裁判案由】    聲明異議
【裁判全文】
臺灣高雄地方法院交通事件裁定         98年度交聲字第297號
原處分機關  交通部公路總局高雄區監理所
代  表  人  劉育麟
異  議  人  甲○○
上列異議人因違反道路交通管理處罰條例案件，對於交通部公路
總局高雄區監理所於民國97年12月24日所為之處分（高監自裁字
裁80-N00000000號），聲明異議，本院裁定如下：
    主  文
異議駁回。
    理  由
一、異議意旨略以：異議人甲○○於民國96年3 月24日晚間9 時
    許飲酒後，於同日晚間9 時10分許酒後駕駛車號TJ-2519 號
    自用小客車，沿高雄縣路竹鄉○○路西向東行駛，行經同路
    段環球路與大智路口時，追撞前方大客車肇事後，員警據報
    前往處理，並委由財團法人義大醫院抽血檢測，其血液中酒
    精濃度值達290.1MG/DL，經換算為呼氣酒精濃度值高達每公
    升1.45毫克，遂予製單舉發，原處分機關乃依道路交通管理
    處罰條例第35條第1 項第1 款規定，吊扣異議人職業大貨車
    駕駛執照12個月；惟異議人因職業為司機，須領有駕照，此
    影響一家生計，為此，爰依法聲明異議，請求撤銷關於吊扣
    駕駛執照12個月之處分等語。
二、按受處分人，不服第8 條主管機關所為之處罰，得於接到裁
    決書之翌日起20日內，向管轄地方法院聲明異議；依道路交
    通管理處罰條例第87條規定向管轄法院聲明異議之期間，自
    裁決送達之翌日起算，並得依法扣除在途期間及聲請回復原
    狀；道路交通案件處理辦法第12條規定交通案件聲明異議之
    在途期間扣除，當事人非居住於處罰機關所在之鄉、鎮、市
    （包括縣轄市、省轄市及院轄市），但居住於受理聲明異議
    案件法院之管轄區域者，依法院訴訟當事人在途期間標準（
    下稱在途期間標準）第2條 第1 款中之「地方法院在途期間
    」欄所載日數，扣除在途期間，而居住於臺灣高雄地方法院
    管轄之高雄縣者，在途期間為4 日；又按交通法庭認聲明異
    議不合法律上之程式或其異議權已經喪失者，應以裁定駁回
    之，道路交通管理處罰條例第87條第1 項、道路交通案件處
    理辦法第12條、第18條前段及在途期間標準第4 條第1 項第
    1 款第2 目分別訂有明文。故受處分人若受有裁決而不服，
    自應於上開規定期間內聲明異議，倘受處分人逾期提出，法
    律上之程式已無從補正，自應依法駁回其異議。
三、經查：異議人於前揭時間、地點，駕駛車號TJ-2519 號自用
    小客車肇事後，經醫院抽血檢測得其酒精濃度超過規定標準
    ，而為警製單舉發，嗣原處分機關依道路交通管理處罰條例
    第35條第1 項第1 款規定，裁處受處分人吊扣駕駛執照12個
    月等情，有裁決書1 份在卷可考，亦為異議人所不爭執。且
    該裁決作成後，於97年12月24日當場交付異議人收受，有送
    達證書1 紙附卷可稽。而異議人係居住於高雄縣阿蓮鄉○○
    路163 號一節，有戶役政個人基本資料查詢表1 紙在卷可憑
    ，足徵異議人係居住於本院管轄之高雄縣地區，依前揭法規
    意旨，異議期間屆滿之計算，自應扣除4 日之在途期間。是
    異議人如對原處分機關上開裁決不服而欲聲明異議，應自其
    收受裁決書之翌日起20日，加計4 日在途期間，即至遲應於
    98年1 月17日（含當日，該末日雖為週六，惟因調整過年放
    假日，該日為補行上班日，並非例假日）前向交通部公路總
    局高雄區監理所（下稱監理所）提出聲明異議。而異議人竟
    遲至98年2 月2 日始具狀向監理所提起聲明異議一節，此觀
    之異議人聲明異議狀上監理所收狀章戳即明，有聲明異議狀
    影本及監理所對違反道路交通管理事件不服裁決聲明異議案
    移送書各1 份在卷可參，是異議人提起本件異議，顯已逾上
    開法定異議期間。從而，其異議既不合上開法定程式，且無
    從補正，本院自應依法駁回其異議，其實體上異議事由即無
    庸審究，併予敘明。
四、依道路交通案件處理辦法第18條前段，裁定如主文。
中    華    民    國    98    年    2     月    19    日
                  交通法庭法  官  謝枚霏
以上正本證明與原本無異。
如不服本裁定，應於收受送達後5 日內向本院提出抗告狀。
中    華    民    國    98    年    2     月    19    日
                          書記官  楊馥如


司法院資訊處製作；財團法人民間司法改革基金會備份。
